臺灣高等法院臺中分院刑事判決　
111年度侵上訴字第124號
上  訴  人  
即  被  告  楊振良



選任辯護人  李郁霆  律師（法律扶助）                  
上列上訴人即被告因妨害性自主罪等案件，不服臺灣臺中地方法
院111年度侵訴字第38號，中華民國111年7月6日第一審判決（起
訴案號：臺灣臺中地方檢察署111年度偵字第2799號，移送併辦
案號：111年度偵字第15653號），提起上訴，本院判決如下：
    主    文
上訴駁回。
    犯罪事實及理由   
壹、程序方面之記載
一、本院審判範圍：
  ㈠按上訴得對於判決之一部為之。對於判決之一部上訴者，其
    有關係之部分，視為亦已上訴。但有關係之部分為無罪、免
    訴或不受理者，不在此限。上訴得明示僅就判決之刑、沒收
    或保安處分一部為之。刑事訴訟法第348條定有明文。參諸
    刑事訴訟法第348條第3項規定立法理由，宣告刑、數罪併罰
    所定之應執行刑、沒收，倘若符合該條項的規定，已得不隨
    同其犯罪事實，而單獨成為上訴之標的，且於上訴人明示僅
    就刑上訴時，第二審法院即不再就原審法院所認定之犯罪事
    實為審查，而應以原審法院所認定之犯罪事實，作為論認原
    審宣告刑、執行刑妥適與否的判斷基礎。
  ㈡本件僅上訴人即被告丙○○（下稱被告）提起上訴，檢察官對
    於原審判決就被告如原審判決犯罪事實欄一㈠所為是否涉犯
    刑法第277條第1項之傷害罪、毒品危害防制條例第6條第2項
    之非法方法使他人施用第二級毒品罪，及就犯罪事實欄一㈡
    所為是否另涉犯刑法第277條第1項之傷害罪、第304條第1項
    之強制罪等，而均不另為無罪諭知部分，並未聲明上訴，依
    前揭規定，原審判決關於被告經檢察官起訴涉犯上開各罪部
    分即不因被告之上訴而視為亦已上訴，不生移審上訴審之效
    果，已告確定，不在本院審理之範圍。
  ㈢又被告上訴書狀記載及於本院準備程序之陳述，已明示就原
    審判決犯罪事實欄一㈠所示以藥劑強制猥褻罪部分，係僅就
    原審判決關於「量刑部分」提起上訴，原審判決此部分認定
    之犯罪事實、罪名及沒收之宣告，均不在上訴之範圍；就原
    審判決犯罪事實欄一㈡所示以欺瞞方式使人施用第二級毒品
    罪部分，則係全部上訴，有本院準備程序筆錄（見本院卷第
    120頁)在卷可查，故本件被告上訴範圍關於以藥劑強制猥褻
    罪部分只限於原判決量刑及定應執行部分，其餘部分，則不
    在上訴範圍，依上揭說明，此部分本院僅就原審判決量刑妥
    適與否進行審理，至於其他部分，則非本院審查範圍。而關
    於以欺瞞方式使人施用第二級毒品罪部分，被告則係全部上
    訴（但不及於不另為無罪諭知部分），合先敘明。
二、按行政機關、司法機關及軍法機關所製作必須公示之文書，
    不得揭露被害人之姓名、出生年月日、住居所及其他足資識
    別被害人身分之資訊，性侵害犯罪防治法第12條第2項定有
    明文。又裁判及其他必須公示之文書，不得揭露足以識別被
    害人身分之資訊。如確有記載之必要，得僅記載其姓氏、性
    別或以使用代號之方式行之，法院辦理性侵害犯罪案件應行
    注意事項第3點亦有明定。查被害人即代號AB000-A110605（
    下稱乙○）為性侵害犯罪被害人，依前揭規定，為免揭露或
    推論出被害人之身分，本案判決書關於被害人僅記載代號，
    其姓名、年籍資料分別詳卷內之代號與真實姓名對照表（真
    實姓名年籍均詳不公開卷第3-5頁），合先敘明。
貳、本案據以審查原審關於以藥劑強制猥褻罪部分量刑當否之原
    判決所認定犯罪事實及論罪部分：
一、原判決犯罪事實：
　  丙○○自民國100年起受僱於乙○之成年女子，擔任址設臺中市
    某修配廠之汽車修理師傅（修配廠之名稱及地址均詳卷），
    該修配廠僅其等2人在內工作，丙○○並知悉乙○有每日經常沖
    泡奶茶等飲料在其使用之馬克杯中飲用之習慣，竟於110年1
    2月9日前不詳時間，在「高潮屋」之網站上購買含有足以致
    人無法或難以自主決定、自由表達性意願成分之「T2超強迷
    幻催眠液」藥劑（即附表編號1之物，下稱T2藥劑）後，於1
    10年12月9日14時許前某時，基於以藥劑犯強制猥褻之犯意
    ，以其購買之T2藥劑，摻入乙○所沖泡之飲料內，俟乙○飲用
    後，丙○○見乙○因藥效發作而意識不清趴在辦公室桌上之際
    ，自其褲子口袋內拿出黑色絲襪放在乙○背上後再拿起嗅聞
    ，並將該黑色絲襪放入其褲子口袋中。約莫經過30分鐘後，
    丙○○見乙○再因意識不清趴在辦公桌上，便走至乙○左側，彎
    腰伸出其左手，從乙○左側身體伸到身體與腿部之間的部分
    ，再以其左手碰觸自身生殖器，其生殖器隨即出現勃起反應
    後，丙○○接續以雙手碰觸乙○胸部，再由胸部碰觸至腋下約2
    分鐘，隨後並在乙○身旁將生殖器露出，對著乙○手淫後，以
    衛生紙擦拭其生殖器，又再接續以雙手碰觸乙○胸部，站在
    乙○身旁隔著內褲手淫其生殖器，以此方式對乙○為強制猥褻
    行為得逞。
二、被告所犯之罪名：　　　　　　
　㈠被告此部分所為，係犯刑法第224條強制猥褻罪，而有同法第
    222條第1項第4款之加重處罰情形，應論以同法第224條之1
    之以藥劑強制猥褻罪。
　㈡被告基於同一以藥劑犯強制猥褻之犯意，於密切接近之時間
    ，在同一地點，接續以手撫摸乙○左側身體與腿部之間的部
    分、乙○之胸部，並於乙○身旁露出其生殖器手淫等猥褻行為
    ，依一般社會觀念，各次行為間難以強行分離，應論以接續
    之一行為。
　㈢檢察官起訴意旨雖認被告此部分所為亦成立刑法第304條第1
    項強制罪，惟強制猥褻罪之內容，當然含有使人行無義務之
    事等妨害自由之性質，被告基於以藥劑犯強制猥褻之犯意，
    以欺瞞方式使乙○服用T2藥劑，致乙○因藥效發作無法反抗，
    再對乙○為上開猥褻行為，其所為之強制行為應屬被告所為
    強制猥褻行為之一部，自無另成立強制罪之餘地，起訴意旨
    前開所述，容有誤會。  　　
參、關於以欺瞞方式使人施用毒品罪部分（此部分被告全部上訴
    ）
一、犯罪事實：
　　丙○○自100年起受僱於乙○，擔任址設臺中市某修配廠之汽車
    修理師傅，該修配廠僅其等2人在內工作，丙○○並知悉乙○有
    每日經常沖泡奶茶等飲料在其使用之馬克杯中飲用之習慣。
    丙○○思以藥劑迷昏乙○，以遂行其想對乙○為猥褻之行為，可
    預見經由非合法管道所購得宣稱：迷昏失憶二合一、會使人
    神智不清、站立不穩、持續見效、完全叫不醒、強烈麻醉昏
    迷等效果之藥劑，其內可能含有毒品成分，基於縱其所購買
    之藥劑內含有第二級毒品，亦不違背其本意之不確定故意，
    先於110年12月22日前某日，在「高潮屋」之網站上購買含
    有第二級毒品伽瑪羥基丁酸成分之「超級迷昏水」藥劑（即
    附表編號3所示之物，下稱超級迷昏水，伽瑪羥基丁酸即俗
    稱之液態搖頭丸、液態快樂丸、迷姦藥水、神仙水、G水）
    後而持有之。嗣於110年12月22日11時57分許，丙○○基於以
    欺瞞之方法使人施用第二級毒品之犯意，待乙○離開辦公室
    之際，自其座位下方之櫥櫃拿出其事先自附表編號3所示之
    超級迷昏水分裝出來之附表編號4所示之超級迷昏水，並將
    監視器網路插頭拔除後，將該超級迷昏水摻入乙○所沖泡之
    飲料內。俟乙○於同日11時58分許飲用後，因藥效發作而導
    致意識、知覺能力減低，昏昏欲睡，並於同日13時30分許趴
    在辦公室桌上，丙○○見狀，因擔憂乙○如繼續飲用含超級迷
    昏水之飲料會因藥效過於強烈而出狀況，遂於同日13時47分
    許，將上開摻有藥劑之飲品倒掉，並更換無摻入藥劑之新飲
    品至乙○之飲料杯中，而未對乙○為猥褻之行為。嗣因乙○於
    甦醒後察覺有異，調閱辦公室監視器畫面，並攜帶其在辦公
    室內找到如附表編號4所示之物，於110年12月24日報警處理
    ，始悉上情，乙○並帶同員警於同年月26日至上開修配廠將
    丙○○所有，放置其內如附表編號1至3、5、7所示之物予以扣
    押。又員警於111年1月13日持原審法院核發之搜索票至丙○○
    位於臺中市○○區○○路00號11樓之2住處內搜索，扣得其所有
    之如附表編號6所示之行動電話1支，而查悉上情。
二、證據能力部分：
　　刑事訴訟法第159條之5立法意旨，在於確認當事人對於傳聞
    證據有處分權，得放棄反對詰問權，同意或擬制同意傳聞證
    據可作為證據，屬於證據傳聞性之解除行為，如法院認為適
    當，不論該傳聞證據是否具備刑事訴訟法第159條之1至第15
    9條之4所定情形，均容許作為證據，不以未具備刑事訴訟法
    第159條之1至第159條之4所定情形為前提。此揆諸「若當事
    人於審判程序表明同意該等傳聞證據可作為證據，基於證據
    資料愈豐富，愈有助於真實發見之理念，此時，法院自可承
    認該傳聞證據之證據能力」立法意旨，係採擴大適用之立場
    。蓋不論是否第159條之1至第159 條之4所定情形，抑當事
    人之同意，均係傳聞之例外，俱得為證據，僅因我國尚非採
    澈底之當事人進行主義，故而附加「適當性」之限制而已，
    可知其適用並不以「不符前四條之規定」為要件。查本案以
    下採為判決基礎之證據，其性質屬被告以外之人於審判外之
    陳述而屬傳聞證據者，檢察官、被告及其選任辯護人於本院
    準備程序時均表示同意有證據能力（見本院卷第122頁），
    且檢察官、被告、辯護人就該等審判外之陳述，均未再於言
    詞辯論終結前爭執其證據能力或聲明異議，本院審酌上開傳
    聞證據作成時之情況，核無違法取證及證明力明顯過低之瑕
    疵，為證明犯罪事實所必要，亦認為以之作為證據為適當，
    依據上開說明，應認該等證據均具有證據能力。
三、認定犯罪事實所憑之證據及理由：
    被告對於有先在「高潮屋」網站購買「超級迷昏水」，並於
    上揭時、地，趁乙○不注意而將超級迷昏水摻入乙○所沖泡之
    飲料內，使乙○飲用等犯罪之客觀事實，坦承不諱，惟仍否
    認有何以欺瞞方式使人施用第二級毒品之犯行，並辯稱：伊
    不知道所購買之藥劑含有毒品成份，是因為好奇想要讓人睡
    著而購買，伊認為所買之藥劑應該只是含有安眼藥成分而已
    等語。經查：
　㈠上揭被告有購買超級迷昏水，並趁乙○不注意而將該超級迷昏
    水摻入乙○所沖泡之飲料內，使乙○飲用之客觀事實，已經被
    告於警詢、偵查、原審及本院準備程序、審理時均坦承不諱
    ，核與證人即告訴人乙○於警詢、偵訊關於此部分證述之情
    節大致相符（他卷第11-17、20-24、26-27、94-98頁）。並
    有偵查報告、指認犯罪嫌疑人紀錄表、犯罪嫌疑人指認表、
    真實姓名對照表、臺中市政府警察局清水分局扣押筆錄、扣
    押物品目錄表、扣案如附表編號4所示物品之照片、110年12
    月26日案發現場照片、扣案物放置位置照片、告訴人繪製之
    1樓現場圖、臺中市政府警察局清水分局110年12月24日證物
    採驗報告暨證物採驗照片4張、臺中市政府警察局清水分局1
    10年12月27日證物採驗報告暨證物採驗照片39張、111年1月
    11日數位採證報告（見他卷第7-8、29-35、37-53、57-74、
    115、119-121、149-171、191-194頁）、110年12月22日案
    發現場監視器畫面翻拍照片38張（監視器時間11時48分6秒
    至20時27分35秒）、重點畫面勘驗筆錄（不公開他卷第69-8
    7、105-109頁）、高潮屋網站搜尋之被告購買商品照片、網
    頁資料（見第2799號偵卷第149-157頁）、員警職務報告、
    臺北榮民總醫院（下稱榮總）毒品成分鑑定書㈠㈡㈢暨檢體翻
    拍照片（見第15653號偵卷第21、89-99頁），復有扣案如附
    表編號3至6所示之物為證。而扣案如附表編號3、4所示之物
    ，經榮總鑑驗結果，檢出有伽瑪羥基丁酸之第二級毒品成分
    ，有前開榮總鑑定書㈠在卷可佐（見第偵15653號卷第89頁）
    ，足認被告前開任意性自白與事實相符，堪以採信。
　㈡被告雖否認有何以欺瞞方式使人施用第二級毒品之犯行，並
    以前情詞置辯；被告選任辯護人亦以被告主觀上僅知悉藥劑
    功效，但不知內容成分，並未想到藥劑可能含有毒品成分，
    對於所購買之物，無可能預見含有違禁之毒品等為被告辯護
    。惟按刑法上之故意，分直接故意（確定故意）與間接故意
    （不確定故意），行為人對於構成犯罪之事實，明知並有意
    使其發生者，為直接故意，行為人對於構成犯罪之事實，預
    見其發生而其發生並不違背其本意者，為間接故意，刑法第
    13條定有明文。又確定故意與不確定故意，對於構成犯罪之
    事實雖有「明知」或「預見」之區分，但僅係認識程度之差
    別，前者須對構成要件結果實現可能性有「相當把握」之預
    測；後者則對構成要件結果出現之估算，祇要有一般普遍之
    「可能性」為已足，其涵攝範圍較前者為廣，認識之程度則
    較前者薄弱，是不確定故意於構成犯罪事實之認識無缺，與
    確定故意並無不同（最高法院110年度台上字第4546號判決
    意旨參照）。刑法第13條第2項規定：「行為人對於構成犯
    罪之事實，預見其發生而其發生並不違背其本意者，以故意
    論。」學理上或稱間接故意、不確定故意、未必故意。亦即
    行為人對於構成犯罪之事實（包含行為與結果），預見其發
    生，而此發生不違背本意，存有「認識」及容任發生之「意
    欲」。此所謂「預見」，乃指基於經驗法則、論理法則，可
    以預料得見如何之行為，將會有一定結果發生之可能。亦即
    不確定故意係指行為人雖無使某種犯罪事實發生之積極意圖
    ，但其主觀上已預見因其行為有可能發生該犯罪事實，惟縱
    使發生該犯罪事實，亦不違背其本意而容許其發生之謂。查
    被告自高潮屋網站購買超級迷昏水之目的原即是出於要對乙
    ○下藥而使其失去知覺，以達其欲猥褻乙○之目的，此為被告
    於本院審理時所不否認者（見本院卷第154-155頁）；且被
    告確有於110年12月9日對乙○下藥後為猥褻之行為（即前述
    以藥劑強制猥褻罪部分），只是這次（12月22日）被告是在
    測試藥量而尚未對乙○為猥褻行為而已（見第2799號偵卷第3
    5、146頁），亦可得知被告購買超級迷昏水之目的。再者，
    不論是迷幻類、麻醉類藥物或毒品，在我國均屬管制物品，
    除非有醫師處方，幾無可能在一般市場任意合法取得；而查
    被告在高潮屋網站購得該超級迷昏水，依該網站宣稱之功效
    為「限量版超級迷昏水迷昏失憶2合1安全不失手」，會讓人
    「神智不清、站立不穩、持續見效、時間可達4-5小時、完
    全叫不醒」、「藥效退了以後，完全不會頭暈、頭痛、嗜睡
    ，但會有一種迷糊和健忘感，沒有記憶」、「強烈麻醉昏迷
    『超級迷昏水』*每組3瓶。每瓶5CC」，且所附圖片多為無知
    覺女性裸體照片（見原審卷第285-301頁）。是由該網站關
    於產品之文字介紹及提供圖片之暗示，堪認依一般人之經驗
    及認識，應可認知到該網站所販售之物品即一般所稱之迷姦
    藥物，此類物品自不可能是可任意購買取得者；而第二級毒
    品伽瑪羥基丁酸即俗稱之液態搖頭丸、液態快樂丸、迷姦藥
    水、神仙水、G水等（見第2799號偵卷第257頁），被告既是
    出於要迷昏女性為猥褻行為之目的而購買，參酌上揭被告購
    買網站對於「超級迷昏水」的描述，被告主觀上應係想要購
    買迷姦藥水，應足認定；被告雖於原審及本院審理時均否認
    知悉所買超級迷昏水含有第二級毒品伽瑪羥基丁酸成分，然
    其於檢察官訊問時供述：伊在購買這些東西時就是希望能有
    暫時讓人昏睡效果，有想過有這樣效果可能具有藥物或毒品
    成分，但還是買等語（見第2799號偵卷第253頁）。可認被
    告縱非明知所購買之超級迷昏水確含第二級毒品伽瑪羥基丁
    酸，然被告於購買超級迷昏水前，其主觀上應可預見所欲購
    買供迷昏女性使用之迷姦藥水等藥劑可能含有第二級毒品成
    分，且就算含有第二級毒品亦不違背其本意；而其仍決意購
    買並摻入乙○飲用之飲料內，使乙○受欺騙而飲用含第二級毒
    品伽瑪羥基丁酸之飲料，被告具以欺瞞方式使人施用第二級
    毒品之不確定故意甚明。被告辯稱不知所購買之超級迷昏水
    含有毒品成分等語，不足採信。
　㈢檢察官起訴意旨固記載被告所使用之「濃縮藥劑」、「強效
    藥劑」均經榮總檢驗出第二級毒品伽瑪羥基丁酸等語，惟起
    訴書所稱之「濃縮藥劑」為證人乙○於110年12月24日提出予
    員警扣押之如附表編號4所示之物、「強效藥劑」則係員警
    於110年12月26日所扣得之如附表編號3所示之物。而附表編
    號4所示之物，其內容物係被告自附表編號3之超級迷昏水中
    分裝出來，業據被告於111年3月7日警詢供述：榮總鑑定書㈠
    所載之檢體編號C0000000-0（即附表編號4）是我於110年12
    月22日使用，内容物就是檢體編號C0000000-0（即附表編號
    3），我只是把它分裝過去。用途就是為了讓告訴人睡著等
    語（見第15653號偵卷第33頁），且經榮總鑑定結果此二內
    容物之成分完成一致，有榮總鑑定書㈠附卷可查（見第15653
    號偵卷第89頁），應認被告此部分供述為屬可採，是起訴書
    記載之「濃縮藥劑」與「強效藥劑」，實係內容物相同之物
    。另起訴意旨復記載被告將「迷水」、「謎丸」等藥劑一同
    摻入乙○飲料中等語，惟依現場監視器畫面顯示，被告是持
    棕色玻璃瓶（即如附表編號4所示之物）將瓶內液體摻入乙○
    使用之杯子（見不公開他卷第71-74頁），並無檢察官所指
    「迷水」、「謎丸」等物，是檢察官此部分之記載，容有誤
    會，均應予更正，附此敘明。
　㈣綜上所述，本案事證已臻明確，被告犯行洵堪認定，應依法
    論科。　　　
四、論罪科刑：
  ㈠查伽瑪羥基丁酸係毒品危害防制條例第2條第2項第2款所明定
    列管之第二級毒品，不得非法持有；而將該毒品趁機摻混至
    他人飲用之飲料內，佯為未摻入毒品之一般正常飲料供他人
    飲用，自屬以欺瞞之方式使人施用第二級毒品。是核被告此
    部分所為，係犯毒品危害防制條例第6條第2項以欺瞞之方式
    使人施用第二級毒品罪。被告持有第二級毒品之低度行為，
    為非法使人施用毒品之高度行為所吸收，不另論罪。
　㈡被告所犯以欺瞞之方式使人施用第二級毒品罪及前揭以藥劑
    強制猥褻罪，犯意各別，行為互殊，應予分論併罰。
　㈢按刑之量定，為求個案裁判之妥當性，法律固賦予法院裁量
    權，但此項裁量權之行使，除應依刑法第57條規定，審酌行
    為人及其行為等一切情狀，為整體之評價，並應顧及比例原
    則與平等原則，使罪刑均衡，輕重得宜，以契合社會之法律
    感情。又刑法第59條規定犯罪之情狀可憫恕者，得酌量減輕
    其刑，其所謂「犯罪之情狀」，與同法第57條規定科刑時應
    審酌之一切情狀，並非有截然不同之領域，於裁判上酌減其
    刑時，應就犯罪一切情狀（包括第57條所列舉之十款事項）
    ，予以全盤考量，審酌其犯罪有無可憫恕之事由（即有無特
    殊之原因與環境，在客觀上足以引起一般同情，以及宣告法
    定低度刑，是否猶嫌過重等等），以為判斷。而查非法使人
    施用第二級毒品罪之法定刑為「無期徒刑或七年以上有期徒
    刑，得併科新台幣七百萬元以下罰金 」，然同為非法使人
    施用第二級毒品，其犯罪之情節分有可能為強暴、脅迫、欺
    瞞或其他非法之方法，其之犯罪情節不同，危害社會程度自
    屬有異，法律科處此類犯罪，所設之法定最低本刑卻同為「
    7年以上有期徒刑」，實不可謂不重。本案被告係以將第二
    級毒品伽瑪羥基丁酸摻入乙○飲料之欺瞞方式，使乙○施用第
    二級毒品，此等情節與使用強暴、脅迫方式使人施用第二級
    毒品之狀況，尚有差異；且被告於使乙○施用第二級毒品後
    ，因發現藥效過於強烈，造成乙○持續昏睡，擔心發生問題
    ，隨即將乙○未喝完之摻有毒品之飲料倒掉，重新更換無摻
    入毒品之飲料至乙○杯中等情，已如前述。可認被告尚知避
    免對乙○造成嚴重傷害，而及時將乙○未飲用完畢之含第二級
    毒品之飲料取出。是本案被告所為尚非無可憫恕之處，倘若
    科以法定最低刑度7年有期徒刑，猶嫌過重，客觀上足以引
    起一般人之同情，難認罪刑相當，犯罪情狀顯可憫恕，爰依
    刑法第59條規定就被告所犯以欺瞞之方式使人施用第二級毒
    品罪酌量減輕其刑。
　㈣毒品危害防制條例第17條第2項之立法目的係為鼓勵犯罪行為
    人早日悔過自新，並期節約司法資源、以利毒品查緝，俾收
    防制毒品危害、使案件儘速確定之效而設，其須於偵查及審
    判中皆行自白，始有上開規定之適用，而此所謂 「自白」
    ，係指對自己之犯罪事實全部或主要部分為肯定供述之意。
    查被告於原審及本院審理時均否認知悉使乙○施用之藥劑含
    有第二級毒品成分而否認犯罪，自無毒品危害防制條例第17
    條第2項減輕其刑規定之適用，附此敘明。　
　㈤檢察官移送併辦（臺灣臺中地方檢察署111年度偵字第15653
    號）關於以欺瞞之方式使人施用第二級毒品部分之犯罪事實
    ，與檢察官起訴書所載之此部分犯罪事實為同一事實，已經
    本院併予審理，附此敘明。
肆、上訴駁回理由之說明：
一、原審法院因認被告之罪證明確，適用毒品危害防制條例第6
    條第2項、第18條第1項前段、第19條第1項，刑法第11條、
    第222條第1項第4款、第224條、第224條之1、第59條、第51
    條第5款、第38條第2項前段等規定，並以行為人之責任為基
    礎，審酌被告為滿足自身性慾，於上揭以藥劑強制猥褻罪部
    分之犯罪事實所示時、地，於乙○飲用之飲品內摻入T2藥劑
    ，以遂其對乙○為強制猥褻之犯行；於以欺瞞方式使人施用
    毒品罪部分犯罪事實所示時、地，以欺瞞方式使乙○施用第
    二級毒品之犯罪手段、犯罪動機、目的、所生危害，並考量
    被告之犯後態度、未與乙○達成和解、賠償乙○所受損害，兼
    衡被告於原審審理中自陳之智識程度、經歷、無前科紀錄等
    一切情狀，各量處有期徒刑3年4月、3年7月。並衡酌被告所
    犯各罪之犯罪類型、行為態樣、手段、動機、侵害法益種類
    及責任非難程度，而為整體評價後，定其應執行刑為有期徒
    刑4年2月。另就以欺瞞方式使人施用毒品罪之沒收部分（關
    於以藥劑強制猥褻罪之沒收部分並未上訴，已經確定）說明
    ：⒈按查獲之第一級、第二級毒品及專供製造或施用第一級
    、第二級毒品之器具，不問屬於犯罪行為人與否，均沒收銷
    燬之。毒品危害防制條例第18條第1項前段定有明文。查扣
    案附表編號3之白色上蓋之透明玻璃瓶內含無色透明液體共3
    瓶，經榮總鑑驗，檢出含有伽瑪羥基丁酸之第二級毒品成分
    ，有前開榮總鑑定書㈠在卷可佐，業如前述，是扣案之附表
    編號3等物，依前揭規定，均宣告沒收銷燬之；又附表編號4
    之黑色上蓋之棕色玻璃瓶內含之無色透明液體雖於鑑定時業
    已用罄，有前開鑑定書㈠在卷可稽（偵15653卷第89頁），惟
    盛裝上開第二級毒品之黑色上蓋棕色玻璃瓶，因裝載毒品，
    其上所殘留之毒品難以析離，且無析離之實益與必要，應俱
    視同毒品，沒收銷燬之。⒉犯第4條至第9條、第12條、第13
    條或第14條第1項、第2項之罪者，其供犯罪所用之物，不問
    屬於犯罪行為人與否，均沒收之。毒品危害防制條例第19條
    第1 項定有明文。扣案附表編號5至6所示之物，係供被告犯
    以欺瞞方式使人施用毒品罪所用者，業經被告於警詢、偵訊
    時供承在卷（見第2799號偵卷第33-34、142頁），應依毒品
    危害防制條例第19條第1項規定，予以宣告沒收。⒊扣案附表
    編號7所示等物，無證據證明與本案犯行相關，均無從宣告
    沒收。核其採證及認事用法均無違誤，量刑亦屬妥適，應予
    維持。
二、被告上訴意旨以：被告有在高潮屋網站購買有足以致人無法
    或難以自主決定、自由表達性意願之藥劑，雖無可否認，但
    被告確實不知所購買之藥劑含有第二級毒品成分，因所購買
    藥劑名稱皆為商業促銷，且又來路不明，是藥商或網拍業者
    自行調配藥劑成分、種類或參有毒品均不得而知，更不會標
    示主要成分或用途、副作用等。且被告在檢察官詢問主觀上
    有無想過可能含有毒品成分之問題時，是在未暸解檢察官問
    題意思前，就不假思索針對檢察官的問題回答內容稱「是」
    ，而非具體、積極陳述被告主觀上對毒品成分有所預見。又
    依檢察官於原審提出之高潮屋藥物購買網頁資料，僅記其功
    效，並無任何含有毒品成分之記載，且依一般人之主觀認知
    ，該高潮屋網站存在已久，又可以使用超商取貨付款之方式
    網購，應無可能預見該網站販售之藥劑含違禁品之毒品成分
    。另被告尚未與被害人乙○和解之原因，是因被害人乙○提出
    之和解金額過高，被告之經濟能力無法負擔，惟被告有再與
    被害人調解之意願等語。而否認以欺瞞方式使人施用毒品犯
    行，且認原審判決就以藥劑強制猥褻罪之量刑仍屬過重，提
    起上訴，請求從輕量刑等語。
三、被告上訴意旨均仍否認有何以欺瞞方式使人施用毒品犯行，
    惟查被告確有在前揭時、地，自高潮屋網站上購買含有第二
    級毒品伽瑪羥基丁酸成分之超級迷昏水，並將之摻入乙○所
    沖泡之飲料內，而以欺瞞方式使乙○施用第二級毒品之事實
    ，且被告就所購買之超級迷昏水含有第二級毒品伽瑪羥基丁
    酸成分，主觀上存有「認識」及容任發生之「意欲」，而有
    不確定故意等情，均已經本院審認如前所述，自不再贅述其
    理由，被告此部分上訴意旨仍否認犯罪，自非可採。又量刑
    係法院就繫屬個案犯罪之整體評價，乃事實審法院得依職權
    自由裁量之事項，故量刑判斷當否之準據，應就判決之整體
    觀察為綜合考量，苟已以行為人之責任為基礎，並斟酌刑法
    第57條各款所列情狀，在法定刑度內，酌量科刑，無顯然失
    當或違反公平、比例及罪刑相當原則，亦無偏執一端，致明
    顯失出失入情形，且其執行刑之量定，未違反刑法第51條各
    款所定之方法或範圍，又無明顯悖於前述量刑原則或整體法
    律秩序之理念，即不得任意指為違法或不當。原審判決就被
    告所犯前揭2罪，已綜合審酌刑法第57條科刑等一切情狀，
    在罪責原則下適正行使其量刑之裁量權，分別量處有期徒刑
    3年4月、3年7月，並定應執行刑為有期徒刑4年2月，則原審
    所量定之刑罰，已兼顧相關有利與不利之科刑資料，所定之
    執行刑說明考量各罪之犯罪類型、行為態樣、手段、動機、
    侵害法益種類及責任非難程度，而為整體評價後，給予適當
    之恤刑，客觀上並未逾越法定刑度或範圍，亦與罪刑相當原
    則無悖，並無輕重失衡或偏執一端之情形，量刑尚屬妥適，
    應無過重之虞。被告上訴意旨另雖稱其尚未與被害人乙○和
    解之原因，是因被害人乙○提出之和解金額過高，非其經濟
    能力可負擔，惟被告有再與被害人調解之意願等語；惟此部
    分之情狀已經原審於量刑時予以審酌；且被告既迄今未與被
    害人乙○達成和解及賠償被害人乙○之損害，可認被告上訴後
    ，其犯罪後之態度，與原審量刑時相較，並無改變，難資為
    有利之認定。綜上所述，本案被告上訴均為無理由，應予以
    駁回。
伍、據上論斷，應依刑事訴訟法第368條，判決如主文。
本案經檢察官白惠淑提起公訴，檢察官甲○○到庭執行職務。
中　　華　　民　　國　　111 　年　　 12　　月　  6  　日
            刑事第五庭  審判長法  官  張  智  雄
                              法  官  游  秀  雯
                              法  官  林  源  森
以上正本證明與原本無異。
如不服本判決應於收受送達後二十日內向本院提出上訴書狀，其
未敘述上訴理由者，並得於提起上訴後二十日內向本院補提理由
書（均須按他造當事人之人數附繕本）「切勿逕送上級法院」。
因疫情而遲誤不變期間，得向法院聲請回復原狀。
                              書記官  江  玉  萍
　　　　　　　　　　　　　　　
中　　華　　民　　國　　111 　年　　12　　月　　7 　　日

附錄論罪科刑法條全文：
中華民國刑法第224條之1
（加重強制猥褻罪）
犯前條之罪而有第222條第1項各款情形之一者，處3年以上10年
以下有期徒刑。
毒品危害防制條例第6條
以強暴、脅迫、欺瞞或其他非法之方法使人施用第一級毒品者，
處死刑、無期徒刑或10年以上有期徒刑；處無期徒刑或10年以上
有期徒刑者，得併科新臺幣1千萬元以下罰金。
以前項方法使人施用第二級毒品者，處無期徒刑或7年以上有期
徒刑，得併科新臺幣7百萬元以下罰金。
以第1項方法使人施用第三級毒品者，處5年以上有期徒刑，得併
科新臺幣5百萬元以下罰金。
以第1項方法使人施用第四級毒品者，處3年以上10年以下有期徒
刑，得併科新臺幣3百萬元以下罰金。
前四項之未遂犯罰之。

附表：
編號 物品名稱及數量 備註 沒收與否及依據 1 黑色上蓋、瓶身貼有標籤之棕色玻璃瓶內含無色透明液體1瓶（即T2藥劑） ⒈無檢出毒品成分 ⒉供犯罪事實欄一㈠所用之物 依刑法第38條第2 項前段，沒收之 2 黑色長版絲襪 供犯罪事實欄一㈠所用之物 依刑法第38條第2 項前段，沒收之 3 白色上蓋之透明玻璃瓶內含無色透明液體1瓶（已開蓋，即超級迷昏水） ⒈檢出第二級毒品伽瑪羥基丁酸 ⒉供犯罪事實欄一㈡所用之物 依毒品危害防制條例第18條第1項前段規定，均沒收銷燬之  綠色鋁箔包裝袋內含之白色上蓋之透明玻璃瓶共2瓶（未開蓋，內均含無色透明液體，即超級迷昏水）   4 黑色上蓋之棕色玻璃瓶內含無色透明液體1瓶 ⒈檢出第二級毒品伽瑪羥基丁酸 ⒉內含之無色透明液體於鑑定時業已用罄，惟盛裝上開第二級毒品之黑色上蓋棕色玻璃瓶，因裝載毒品，其上所殘留之毒品難以析離，且無析離之實益與必要，應俱視同毒品，沒收銷燬之 ⒊供犯罪事實欄一㈡所用之物 依毒品危害防制條例第18條第1項前段規定，沒收銷燬之 5 針筒、針頭、橘色滴管上蓋之透明玻璃瓶1瓶 供犯罪事實欄一㈡所用之物 依毒品危害防制條例第19條第1項規定，予以宣告沒收 6 OPPO手機1支（含門號0000000000號SIM卡1張） 供犯罪事實欄一㈡所用之物 依毒品危害防制條例第19條第1項規定，予以宣告沒收 7 保險套11個、藥丸13顆、金色上蓋棕色玻璃瓶1瓶、愛樂愛奇亞籽5袋、多功能攪拌棒1盒、黑色短版絲襪1雙、黑色内褲1件、膚色絲襪1雙、收件人為被告之蝦皮購物外包裝袋1個 與本案無關 不予沒收